【裁判字號】    89,訴,403
【裁判日期】    890907
【裁判案由】    違反毒品危害防制條例
【裁判全文】
臺灣屏東地方法院刑事判決                          八十九年度訴字第四○三號
    公  訴  人  臺灣屏東地方法院檢察署檢察官
    被      告  甲○○
                乙○○
右列被告因違反毒品危害防制條例案件，經檢察官提起公訴（八十九年度偵字第二五
○七、三二九四號），本院判決如左：
    主  文
甲○○連續轉讓第一級毒品，累犯，處有期徒刑貳年；又連續轉讓第二級毒品，累犯
，處有期徒刑壹年；又連續幫助施用第一級毒品，累犯，處有期徒刑捌月；應執行有
期徒刑年陸月。
乙○○連續轉讓第一級毒品，累犯，處有期徒刑貳年；又連續轉讓第二級毒品，累犯
，處有期徒刑壹年，應執行有期徒刑貳年拾月。
    事  實
一、乙○○與甲○○係兄妹關係，甲○○曾於民國八十二、八十四年間犯有違反戡亂
    時期肅清煙毒條例、違反麻醉藥品管理條例等案件，分別經法院判處有期徒刑三
    年二月，褫奪公權三年及有期徒刑六月確定，二罪接續執行於八十八年四月二十
    二日執行完畢，又於八十五年間犯有違反戡亂時期肅清煙毒條例案件，經法院判
    處有期徒刑三年六月確定，自八十八年四月二十三日起接續執行，甫於同年五月
    十四日假釋付保護管束中（執行完畢日期為九十一年十月二十二日）。乙○○曾
    於八十五年間犯有違反麻醉藥品管理條例、違反麻醉藥品管理條例等案件，經法
    院判處有期徒刑七月、八月確定，於八十六年四月八日執行完畢，又於八十五年
    犯有違反肅清煙毒條例案件，經法院判處有期徒刑四年一月確定，自八十六年四
    月九日起接續執行甫於八十八年六月二十二日假釋付保護管束中（執行完畢日期
    為九十年五月八日，另於八十二年間犯有違反戡亂時期肅清煙毒條例案件，經法
    院判處有期徒刑三年六月確定，刑期自九十年五月九日起接續執行至九十三年九
    月一日）。詎二人仍不知悔改，明知海洛因及安非他命係屬毒品危害防制條例所
    管制之第一級、第二級毒品，不得非法販賣、轉讓及施用，竟均各基於無償轉讓
    海洛因、安非他命之概括犯意，自八十九年四月初起至同年月十九日十八時二十
    分許止，在屏東縣長治鄉新潭村三座巷十六弄四十七號住所內，由甲○○無償提
    供安非他命三次，海洛因則為每天一次予乙○○施用，另無償提供安非他命、海
    洛因共計四次予林龍吉施用。乙○○拿到毒品後除供自己施用（甲○○、乙○○
    施用毒品犯行均由檢察官另行偵辦）外，並無償提供安非他命三次、海洛因二至
    三天一次予戴春玉施用。又甲○○另基於幫助李鳳輝施用第一級毒品
    海洛因之犯意，於同年三、四月間某日，由甲○○代為購買第一級毒品海因供李
    鳳輝施用（林龍吉、戴春玉、李鳳輝施用毒品犯行均由檢察官另行偵辦）。嗣於
    同年四月十九日十八時二十分許，第二次受李鳳輝所託代為購買第一級毒品海洛
    因而尚未交付時，在前開住所為警查獲始知悉上情。
二、案經屏東縣警察局屏東分局報告及臺灣屏東地方法院檢察署檢察官自動檢舉偵查
    起訴。
    理  由
一、右揭犯罪事實，業據被告甲○○、乙○○於警、偵訊中及本院審理時坦承不諱，
    核與證人林龍吉、戴春玉、李鳳輝於偵查中證述之情節相符，事證明確，被告等
    上開犯行均洵堪認定，應予依法論科。
二、按海洛因、安非他命係屬毒品危害防制條例第二條第一項第一款、第二款所稱之
    第一級、第二級毒品，依法不得施用、持有、轉讓，被告甲○○竟無償轉讓予林
    龍吉及被告乙○○施用，被告乙○○復無償轉讓予戴春玉施用；故核被告甲○○
    、乙○○所為，均係犯違反毒品危害防制條例第八條第一項、第二項之轉讓第一
    級毒品海洛因、第二級毒品安非他命罪；被告甲○○則另犯有同條例第十條第一
    項之幫助李鳳輝施用第一級毒品海洛因罪。又被告等上開轉讓毒品前持有毒品之
    低度行為，應為轉讓毒品之高度行為所吸收，不另論罪。另被告甲○○、乙○○
    所犯前開轉讓第一級毒品、轉讓第二級毒品，及被告甲○○幫助施用第一級毒品
    等罪，均係時間緊接、手法相同、觸犯構成要件相同之罪名，顯係基於概括之犯
    意反覆為之，均為連續犯，應依刑法第五十六條之規定論以一罪，並依法加重其
    刑。再被告甲○○受李鳳輝之託，幫助其施用第一級毒品海洛因，為從犯，應依
    刑法第三十條第二項之規定，按正犯之刑減輕之。被告甲○○所犯上開三罪、被
    告乙○○所犯上開二罪，均係犯意各別，罪名互異，應予分論併罰。末查，被告
    甲○○曾於八十二、八十四年間犯有違反戡亂時期肅清煙毒條例、違反麻醉藥品
    管理條例等案件，分別經法院判處有期徒刑三年二月，褫奪公權三年及有期徒刑
    六月確定，二罪接續執行於八十八年四月二十二日執行完畢，被告乙○○曾於八
    十五年間犯有違反麻醉藥品管理條例、違反麻醉藥品管理條例等案件，經法院判
    處有期徒刑七月、八月確定，於八十六年四月八日執行完畢，有台灣高等法院被
    告全國前案紀錄表各一紙附卷可查，被告等二人於受有期徒刑之執行完畢後，五
    年以內再犯本件有期徒刑以上之罪，為累犯，應依刑法第四十七條規定加重其刑
    ，且被告等所應處之刑有二種以上刑之加重原因，應依法遞加之。爰審酌被告甲
    ○○、乙○○均曾犯有違反戡亂時期肅清煙毒條例、違反麻醉藥品管理條例等案
    件，且二人均尚在假釋付保護管束中，詎均不知悔改再犯本罪，惟犯後已坦承犯
    行等一切情狀，分別量處如主文所示之刑，並定其應執行之刑，以示儆懲。
據上論斷，應依刑事訴訟法第二百九十九條第一項前段，毒品危害防制條例第八條第
一項、第二項、第十條第一項，刑法第十一條前段、第五十六條、第四十七條、第三
十條第二項、第五十一條第五款，判決如主文。
本案經檢察官楊挺宏到庭執行職務
中      華      民      國      八十九      年    九    月      七      日
                                      臺灣屏東地方法院刑事第二庭
                                          審判長  法  官  吳永宋
                                                  法  官  林昌義
                                                  法  官  柯盛益
右正本證明與原本無異。
對於本判決如有不服應於收受送達後十日內向本院提出上訴書狀上訴於台灣高等法院
高雄分院並按他造當事人之人數附具繕本。
                                                  書記官   張福山
中      華      民      國      八十九      年    九    月      七      日
附錄本判決論罪科刑法條全文
毒品危害防制條例第八條：
轉讓第一級毒品者，處一年以上七年以下有期徒刑，得併科新台幣一百萬元以下罰金
。
轉讓第二級毒品者，處六月以上五年以下有期徒刑，得併科新台幣七十萬元以下罰金
。
毒品危害防制條例第十條第二項：
施用第一級毒品者，處六月以上五年以下有期徒刑。


司法院資訊處製作；財團法人民間司法改革基金會備份。
